【裁判字號】    99,訴,224
【裁判日期】    990531
【裁判案由】    給付保證金
【裁判全文】
臺灣嘉義地方法院民事判決               99年度訴字第224號
原      告  丙○○
            丁○○
共      同
訴訟代理人  張維真律師
被      告  東洋休閒觀光股份有限公司
法定代理人  乙○○
訴訟代理人  甲○○
上列當事人間請求給付保證金事件，本院於民國99年5月21日言
詞辯論終結，判決如下：
    主  文
被告應給付原告丙○○新臺幣壹佰伍拾萬元，原告丁○○新臺幣
壹佰萬元，及各自民國九十九年一月十三日起至清償日止，按週
年利率百分之五計算之利息。
訴訟費用新臺幣貳萬伍仟柒佰伍拾元由被告負擔。
本判決第一項於原告丙○○、丁○○分別以新臺幣伍拾萬元、參
拾參萬元為被告預供擔保後，分別得為假執行。
    事實及理由
一、原告起訴主張：原告丙○○與配偶即原告丁○○於民國77年
    間入會參加由被告公司創設之東洋蘭潭鄉村俱樂部（已於82
    年9月11日轉換為東洋棕櫚湖鄉村俱樂部，下簡稱東洋俱樂
    部），並於77年11月16日繳交予被告正會員入會金新臺幣（
    下同）30萬及保證金150萬元，眷屬正會員入會金20萬元及
    保證金100萬元，上開入會金合計50萬元，保證金合計250萬
    元，並於78年4月10日成為東洋俱樂部基本會員與眷屬會員
    ，並簽訂東洋俱樂部會員入會契約書（下簡稱系爭契約），
    嗣原告依據系爭契約第8條：「乙方（即原告）加入本俱樂
    部後，如中途欲申請退會時，可向本俱樂部申請辦理之。退
    會時乙方繳納之會員保證金由甲方（即被告）全數無息退還
    」之約定，於99年1月11日以存證信函向被告要求退費及返
    還保證金共計250萬元，詎被告迄未返還，爰依上揭契約約
    定，請求被告返還保證金等語。並為聲明：求為判決如主文
    第1項所示，並願供擔保請准宣告假執行。
二、被告答辯以：原告主張之事實不爭執，希望原告丁○○的部
    分先分3年給付，等公司經營好轉後，再給付原告丙○○的2
    50萬元等語。
三、原告上揭主張業據提出入會通知書、會員資格證書、系爭契
    約書、存證信函及收件回執等影本為證，且經被告於本院99
    年5月21日言詞辯論期日到庭自認無訛，原告主張之事實，
    堪信為真，是原告依上揭契約第8條約定請求被告分別返還
    原告丙○○150萬元，原告丁○○100萬元，應屬有據。又按
    判決所命之給付，其性質非長期間不能履行，或斟酌被告之
    境況，兼顧原告之利益，法院得於判決內定相當之履行期間
    或命分期給付。經原告同意者，亦同。民事訴訟法第396條
    第1項定有明文，本件被告雖請求分期給付，然本件原告所
    請求者係金錢給付，性質上無需長期間始能履行，且原告未
    同意給予分期利益，是本院認無依上開規定，於判決內定被
    告應給付之相當履行期間或准其分期給付之必要，併此敘明
    。
四、按給付無確定期限者，債務人於債權人得請求給付時，經其
    催告而未為給付，自受催告時起，負遲延責任。其經債權人
    起訴而送達訴狀，或依督促程序送達支付命令，或為其他相
    類之行為者，與催告有同一之效力。民法第229條第2項定明
    文。又遲延之債務，以支付金錢為標的者，債權人得請求依
    法定利率計算之遲延利息。應付利息之債務，其利率未經約
    定，亦無法律可據者，週年利率為5％。同法第233條第1項
    、第203條亦定有明文。本件原告通知被告退會之存證信函
    係於99年1月12日送達予被告收受，此有存證信函及收件回
    執在卷可稽，原告依系爭契約法律關係，訴請被告分別給付
    原告如主文第1項所示之金額及自存證信函送達翌日即99年1
    月13日起至清償日止，按週年利率5％計算之利息，為有理
    由，應予准許。
五、綜上，原告依系爭契約第8條退會之約定，請求被告給付原
    告丙○○150萬元，原告丁○○100萬元，及各自99年1月13
    日起至清償日止，按週年利率5％計算之利息，為有理由，
    應予准許。又原告陳明願供擔保，聲請宣告假執行，經核於
    法並無不合，爰酌定相當之擔保金額宣告之。
六、按法院為終局判決時，應依職權為訴訟費用之裁判；訴訟費
    用，由敗訴之當事人負擔，民事訴訟法第87條第1項、第78
    條分別定有明文，經核本件訴訟費用額為裁判費25,750元，
    爰依上揭規定，確定如主文第2項所示。
七、據上論結，原告之訴為有理由，依民事訴訟法第78條、第39
    0條第2項，判決如主文。
中    華    民    國    99    年    5     月    31    日
                  民事第三庭  法  官  陳端宜
上為正本係照原本作成。
如對本判決上訴須於判決送達後20日內向本院提出上訴狀。
中    華    民    國    99    年    5     月    31    日
                              書記官  馬嘉蓮

司法院資訊處製作；財團法人民間司法改革基金會備份。
